# 销售成套设备是否按完工百分比法确认收入？

提问人：彩云飞处彩云追 时间：2015-08-16 17:55:07
另：成套设备只是分各部件采购后运送至客户，尚未安装，风险是否完全转移？

回答人：chenyiwei
EPC项目一般可以整体作为一个建造合同确认收入，如符合建造合同准则规定的条件，则可以用完工百分比法。尚未投入安装的设备成本不纳入完工进度的计算。

提问人：彩云飞处彩云追 时间：2015-08-18 08:53:19
卖方不负责安装，检验已经在卖方的供货商处进行检验（客户一同），尚未装船报关出口，这种情况下按完工百分比法的话，肯定是不能计算在完工进度中；但是因为客户不负责安装，是否能就计入完工进度的成本中呢？如果不负责安装，是否就不适用完工百分比法，假设不适用完工百分比法，在卖方的供应商处经过检验，尚未报关出口，风险就会因为客户按合同约定在双方指定的卖方的供货商处检查而完全转移吗？

回答人：chenyiwei
被审计单位不直接负责安装，但作为EPC总包方需就项目整体对业主承担责任，所以也应采用建造合同原则确认收入。相应地，该设备应在承建方安装完成后纳入完工百分比的计算。

提问人：彩云飞处彩云追 时间：2015-11-09 10:15:19
因为尚未安装，安装期大概一年以上吧

回答人：chenyiwei
如果安装周期很长的，可能也可以考虑将该设备的制造成本在投入安装时计入已发生合同成本，后续安装成本在实际发生时陆续计入。

回答人：chenyiwei
按累计发生的合同成本占预计总成本之比计算完工进度时，已发生的合同成本不包括“施工中尚未安装或使用的材料成本等与合同未来活动相关的合同成本”和“在分包工程的工作量完成之前预付给分包单位的款项”。

提问人：xueyou654 时间：2016-04-08 00:42:36
陈版主，那尚未安装的设备究竟计不计入完工成本中啊？

回答人：chenyiwei
尚未投入安装的设备的成本不计入已发生的合同成本。

提问人：kathleenyin 时间：2018-06-22 10:55:06
请问楼主和陈版，那么如果是发货的时候实际上已经发货了合同价值的90%， 合同约定开票80%， 30 天之后付款， 而实际上半年之后才会安装调试验收完毕。 那么是一直到验收调试结束之后再确认收入吗？这样的话，提前开票的金额过大，我们这里的税务局有质疑。

回答人：chenyiwei
如果采用“销售商品模式”，则此问题不可避免。如果符合建造合同模式的使用条件，可以改用建造合同模式，但此类合同在新的收入准则下能否按进度确认收入是有疑问的。